【裁判字號】    95,抗,539
【裁判日期】    951226
【裁判案由】    確定執行費用
【裁判全文】
臺灣高等法院臺中分院民事裁定             95年度抗字第539號
再 抗告 人
即 債務 人  乙○○
訴訟代理人  邢建緯  律師
相  對  人
即 債權 人  甲○○
送達代收人  丙○○
上列當事人間請求拆屋還地事件，再抗告人對於本院95年度抗字
第539號中華民國95年11月21日所為裁定，提起再抗告，本院裁
定如下：
    主  文
再抗告駁回。
再抗告程序費用由再抗告人負擔。
    理  由
一、按對於抗告法院之裁定再為抗告，僅得以其適用法規顯有錯
    誤為理由，並經原法院之許可者為限。前項許可，以原裁定
    所涉及之法律見解具有原則上之重要性者為限。第436條之3
    第3項、第4項之規定，於第4項之抗告準用之，此為民事訴
    訟法第486條第4項、第5項、第6項所明定。
二、經查，本件再抗告人對於本院民國95年11月21日所為之裁定
    提起再抗告，惟其抗告意旨所指原裁定不當之處，無非係以
    ：本件相對人向執行法院聲請確定執行費用額，計算書所列
    拆除費用新台幣（下同）55,000元及測量費用20,000元，相
    對人雖提出收據4紙為據，惟查，相對人所提出之收據4紙，
    應屬私文書，再抗告人否認其真正，自不能僅以相對人所提
    出之私文書即收據4紙，即認相對人已就其支出之執行費用
    ，善盡釋明之責。次查，另就相對人所主張測量費用20,000
    元部分，再抗告人與相對人日前因另件拆屋還地事件，相對
    人亦聲請確定訴訟費用額，依彰化地方法院94年度聲字第
    144號裁定後所附計算書，測量費用為8,325元，同為拆屋還
    地事件，雖因標的物不同測量費用或有些許差異，然原審裁
    定測量費用為20,000元，為上揭彰化地方法院94年度聲字第
    144號裁定所確定測量費用之2.5倍，價差實屬過鉅，原審裁
    定未予詳察，僅以相對人已提出測量費用收據，即推論相對
    人確有支出測量費用20,000元，原審裁定於確定本件執行費
    用時，並未依據卷內所存各項證據資料詳加論斷，僅憑相對
    人所提出之私文書即逕認定相對人所支出之拆除費用及測量
    費用數額，原審裁定自有適用民事訴訟法第357條規定錯誤
    之違誤。
三、然查，本院95年度抗字第539號裁定准許測量費用20,000元
    列入執行費用，係依據彰化地政事務所核發之地政規費收據
    3紙為憑，其上有機關長官、會計、出納蓋章，係公文書並
    非私文書，又拆除費用55,000元亦有拆除人李振榮向相對人
    之代理人丙○○律師書立收據正本可稽，均難依再抗告人謂
    收費過高為由，而認定其為不實。是其再抗告理由乃事實認
    定問題，並未具法律上之原則重要性，其再抗告於法不合，
    應予駁回。
據上論結，本件再抗告為不合法，爰裁定如主文。
中    華    民    國    95    年    12    月    26    日
                      民事第四庭審判長法  官  黃斐君
                                      法  官  陳蘇宗
                                      法  官  黃永祥
以上正本係照原本作成。
得再抗告。
再為抗告應以適用法規顯有錯誤為理由，並經本院之許可，該許
可以原裁定所涉及之法律見解具有原則上之重要性者為限。
如提起再抗告者應於裁定送達後十日內向本院提出抗告理由狀（
須按照他造人數附具繕本）並繳納抗告裁判費新臺幣壹仟元，同
時委任律師或具有律師資格之關係人為代理人。
                                      書記官  陳信和
中    華    民    國    95    年    12    月    28    日
                                                      Ｈ


司法院資訊處製作；財團法人民間司法改革基金會備份。
